臺灣高雄地方法院刑事判決　　　　　　　94年度訴字第1861號
　　公　訴　人　臺灣高雄地方法院檢察署檢察官
　　被　　　告　甲○○
上列被告因違反毒品危害防制條例案件，經檢察官提起公訴（94
年度毒偵字第1256號），被告經訊問後為有罪之陳述，本院合議
庭裁定由受命法官獨任進行簡式審判程序，並判決如下：
    主  文
甲○○施用第一級毒品，處有期徒刑陸月，如易科罰金，以佰
元折算壹日。扣案之第一級毒品海洛因壹包（淨重零點柒公克
，另含沾有海洛因殘渣之包裝袋重零點陸公克）沒收銷燬之。
又施用第二級毒品，處有期徒刑月，如易科罰金，以佰元折
算壹日。扣案之第二級毒品甲基安非他命成分之晶體壹包（驗後
毛重點肆公克）沒收銷燬之。應執行有期徒刑捌月，如易科罰
金，以佰元折算壹日。扣案之第一級毒品海洛因壹包（淨重零
點柒公克，另含沾有海洛因殘渣之包裝袋重零點陸公克）、
扣案之第二級毒品甲基安非他命成分之晶體壹包（驗後毛重點
肆公克）均沒收銷燬之。
    事  實
一、甲○○前因施用毒品案件，先經本院89年毒聲字第444 號裁
    定送觀察、勒戒後，認有繼續施用毒品之傾向，再經本院90
    年毒聲字第40號裁定令入戒治處所施以強制戒治，嗣於民國
    91年11月1 日強制戒治期滿釋放出監，由臺灣高雄地方法院
    檢察署檢察官於91年11月20日以91年度戒毒偵字第1074號不
    起訴處分確定。詎甲○○於強制戒治期滿釋放出監後5 年內
    ，復基於施用第一級毒品海洛因之犯意，於94年1 月20日上
    午8 時許，在高雄縣鳳山市○○路○段26之1 號之住處，將
    第一級毒品海洛因加水稀釋以針頭注射之方式而施用。另基
    於施用第二級毒品甲基安非他命之犯意，於同一時間，在同
    一地方，將第二級毒品甲基安非他命放入玻璃球瓶以火燒而
    吸食之方式施用1 次。嗣為警於94年1 月20日9 時30分許，
    在高雄縣鳳山市○○○路364 號前查獲，並扣得第一級毒品
    海洛因1 包（淨重0.73公克，另含沾有海洛因殘渣之包裝袋
    重0.36公克）及第二級毒品甲基安非他命成分之晶體1 包（
    驗後毛重3.4 公克），經對甲○○採集尿液送驗結果呈嗎啡
    、甲基安非他命陽性反應，而查獲上情。
二、案經高雄市政府警察局三民一分局移送臺灣高雄地方法院檢
    察署檢察官偵查起訴。
    理  由
甲、程序方面：
一、按除被告所犯為死刑、無期徒刑、最輕本刑為3 年以上有期
    徒刑之罪或高等法院管轄第一審案件者外，於第1 次審判期
    日前之準備程序進行中，被告先就被訴事實為有罪之陳述時
    ，審判長得告知被告簡式審判程序之旨，並聽取當事人、代
    理人、辯護人及輔佐人之意見後，裁定進行簡式審判程序，
    刑事訴訟法第273 條之1 第1 項定有明文。
二、經核本件被告甲○○所犯係死刑、無期徒刑、最輕本刑為3
    年以上有期徒刑以外之罪，其於準備程序中就被訴事實為有
    罪之陳述，經審判長告知簡式審判程序之旨，並聽取公訴人
    及被告之意見後，本院合議庭認宜進行簡式審判程序，爰依
    首揭規定合議裁定由受命法官獨任進行簡式審判程序，合先
    敘明。
乙、實體方面：
一、上揭犯罪事實，業據被告於本院審理時坦承不諱（見本院94
    年9 月26日準備程序筆錄第2 頁），且其為警查獲時所採取
    之尿液，經送請高雄市立凱旋醫院檢驗結果，均呈甲基安非
    他命及嗎啡反應，此有高雄市立凱旋醫院94年2 月5 日濫用
    藥物尿液檢驗報告書1 紙附於94年核退偵字第176 號卷可查
    、嫌疑人真實姓名對照表、照片4 張附警卷可稽。另扣案之
    海洛因1 包，經送請法務部調查局鑑定，亦證實為第一級毒
    品海洛因無訛（淨重0.73公克，另含沾有海洛因殘渣之包裝
    袋重0.36公克），此有該局94年4 月13日調科壹字第220019
    475 號鑑定通知書1 紙附94年毒偵字第1256號卷可佐，而扣
    案之第二級毒品甲基安非他命成分之晶體1 包，經高雄醫學
    大學附設中和紀念醫院鑑定亦呈甲基安非他命反應，亦有該
    院檢驗報告1 紙在94年訴字第1861號卷足稽。此外，復有扣
    押物品清單1 紙可參。是依前述補強證據，足資擔保被告於
    偵訊時所為任意性之自白具有相當程度之真實性，而得使本
    院確信被告前述自白與事實相符。揆諸刑事訴訟法第156 條
    第1 項「被告之自白，非出於強暴、脅迫、利誘、詐欺、違
    法羈押或其他不正之方法，且與事實相符者，得為證據」及
    第2 項「被告之自白，不得作為有罪判決之唯一證據，仍應
    調查其他必要之證據，以察其是否與事實相符」規定，本院
    自得採為論科之依據。從而，本件事證明確，被告施用第一
    級毒品海洛因及第二級毒品安非他命之事實，堪以認定。而
    被告前曾因施用毒品案件，經本院90年毒聲字第40號裁定令
    入戒治處所施以強制戒治，嗣於91年11月1 日強制戒治期滿
    釋放出監，其於強制戒治期滿釋放出監後5 年內再犯本案施
    用毒品罪，應依法論科。
二、按海洛因、甲基安非他命分別為毒品危害防制條例第2 條第
    2 項第1 款及第2 款所明定之第1 級及第2 級毒品，核被告
    所為，係犯同條例第10條第1 項、第2 項之施用第1 級、第
    2 級毒品罪。被告持有海洛因及甲基安非他命後進而施用，
    其持有之低度行為，應為施用之高度行為吸收，均不另論罪
    。被告上開所犯二罪，犯意個別，行為互異，應予以分論併
    罰。審酌被告前因施用毒品案件，經觀察、勒戒、強制戒治
    後，仍未能徹底戒絕毒品，再度施用毒品，顯見其無戒毒悔
    改之意，惟念其施用足以導致精神障礙、性格異常，甚至造
    成生命危險之毒品，乃戕害一己之身體健康，所為尚未害及
    他人，及其施用之次數僅各1 次，及犯後坦承犯行態度良好
    等一切情狀，各量處如主文所示之刑，並定其應執行刑及均
    諭知易科罰金之折算標準。
三、扣案之第一級毒品海洛因1 包（淨重0.73公克，另含沾有海
    洛因殘渣之包裝袋重0.36公克），第二級毒品甲基安非他命
    成分之晶體1 包（驗後毛重3.4 公克），經鑑定確屬第一級
    毒品海洛因及第二級毒品安非他命，均如前述，而沾有海洛
    因殘渣之包裝袋，因已難與海洛因析離，自應視為海洛因之
    一部分，爰依毒品危害防制條例第18條第1 項前段規定宣告
    沒收銷燬之。
據上論斷，應依刑事訴訟法第273 條之1 第1 項、第299 條第1
項前段，毒品危害防制條例第10條第1 項、第2 項、第18條第1
項前段，刑法第11條、第51條第5 款、第9款，判決如主文。
中　　華　　民　　國　　94　　年　　10　　月　　6 　　日
                  刑事第二庭    法　官  何佩陵
以上證明與原本無異。
如不服本判決，應於判決送達後10日內，向本院提出上訴狀。
中　　華　　民　　國　　94　　年　　10　　月　　6 　　日
                                書記官  張家瑜
附錄法條
毒品危害防制條例第10條
施用第一級毒品者，處 6 月以上 5 年以下有期徒刑。
施用第二級毒品者，處 3 年以下有期徒刑。
